最  高  行  政  法  院  裁  定
111年度聲字第272號
聲  請  人  權霖企業社（原名新權霖產後照護之家）

代  表  人  許峻源              
上列聲請人因與相對人臺中市政府間有關勞動基準法事件，對於
臺中高等行政法院110年度訴字第301號判決，提起上訴（本院11
1年度上字第615號），並聲請訴訟救助及選任訴訟代理人，關於
聲請訴訟救助及選任訴訟代理人部分，本院裁定如下：
　　主  文
聲請駁回。
聲請訴訟費用由聲請人負擔。 
　　理  由
一、當事人因無資力支出訴訟費用而聲請訴訟救助者，關於無資
    力支出訴訟費用之事由，應提出可使行政法院信其主張為真
    實且能即時調查之證據以釋明之，或提出受訴行政法院管轄
    區域內有資力之人出具之保證書以代釋明，此觀行政訴訟法
    第102條第2項、第3項及第176條準用民事訴訟法第284條之
    規定自明。而所謂無資力，係指窘於生活，且缺乏經濟上之
    信用者而言。又行政訴訟法第241條之1第1項規定，對於高
    等行政法院判決上訴，無同條項但書之情形者，應委任律師
    為訴訟代理人；並依同條第3項準用民事訴訟法第466條之2
    第1項規定，上訴人無資力委任訴訟代理人者，得依訴訟救
    助之規定，聲請第三審法院為之選任律師為其訴訟代理人；
    是當事人聲請本院為之選任律師為訴訟代理人，應先符合其
    係對高等行政法院所為判決提起上訴，且其無資力委任訴訟
    代理人之要件，始得為之。
二、聲請人經相對人所屬勞工局於民國109年12月15日派員實施
    勞動檢查，以發現聲請人所僱勞工即訴外人彭浩倫109年9月
    延長工作時間總計35小時，惟聲請人未給付延長工時工資，
    認違反勞動基準法（下稱勞基法）第24條規定為由，依勞基
    法第79條第1項第1款及第80條之1第1項規定，以110年3月17
    日府授勞動字第1100063290號行政處分書，裁處聲請人罰鍰
    新臺幣（下同）2萬元，並公布聲請人名稱、負責人姓名、
    處分期日、違反條文及罰鍰金額。聲請人不服，循序提起行
    政訴訟。嗣不服臺中高等行政法院(下稱原審法院)111年5月
    25日110年度訴字第301號駁回其訴之判決，向本院提起上訴
    (編爲本院111年度上字第615號)，並聲請訴訟救助及選任訴
    訟代理人。關於聲請訴訟救助及選任訴訟代理人部分雖主張
    ：聲請人自108年12月成立後，由於Covid-19疫情肆虐全球
    ，到109年底累計虧損約120萬元，110年疫情爆發差點倒閉
    ，幸虧政府即時核准紓困補助。但本件訴訟係因相對人及訴
    願機關互相包庇欺負人民，原審法院亦遺漏對聲請人有利證
    據，本院應重啟調查。惟聲請人實無資力委任訴訟代理人，
    聲請人有勝訴希望，聲請本院裁定准許訴訟救助等語，並提
    出105年度執行業務（其他）損益計算表、所得收支報告表
    、106至109年度損益及稅額計算表、資產負債表、108年度
    營利事業所得稅結算申報核定通知書、109年度營利事業所
    得稅結算108年度未分配盈餘網路申報書附件資料等可證。
    經查，上開證據均不足以說明聲請人全面資力狀況及釋明聲
    請人缺乏經濟上之信用而無資力繳納本件上訴裁判費6,000
    元之事實。又經本院向財團法人法律扶助基金會函查結果，
    亦無聲請人就本案申請扶助而經該基金會審認符合無資力之
    要件而准予之情事，有該會111年8月24日法扶總字第111000
    1797號函在卷可憑。是聲請人所為訴訟救助聲請即屬不應准
    許。本件聲請人雖對原審判決提起上訴，但依上開說明，並
    無符合無資力委任訴訟代理人之要件，聲請人聲請本院選任
    訴訟代理人，亦屬無據，併予駁回。
三、依行政訴訟法第104條、民事訴訟法第95條、第78條，裁定
    如主文。
中　　華　　民　　國　　111 　年　　9 　　月　　29　　日
                    最高行政法院第四庭
                        審判長法官  陳　國　成　
                              法官　王　碧　芳
                              法官　蔡　紹　良
                              法官　蔡　如　琪
                              法官　簡　慧　娟

以  上  正  本  證  明  與  原  本  無  異
中　　華　　民　　國　　111 　年　　9 　　月　　29　　日
　　　　　　　　　　　　　　　書記官　蕭　君　卉